臺灣高等法院刑事判決
上　訴　人　臺灣板橋地方法院檢察署檢察官
上　訴　人
即　被　告　丙○○
選任辯護人　謝新平律師
上列上訴人因被告過失致死案件，不服臺灣板橋地方法院94年度
交易字第 101號，中華民國94年8月4日第一審判決（起訴案號：
臺灣板橋地方法院檢察署94年度偵字第3975號、第5292號），提
起上訴，本院判決如下：
    主  文
上訴駁回。
    事  實
一、丙○○於民國（下同）94年2 月21日20時20分許，駕駛DK-7
    148 號自用小客車，沿台北縣樹林市○○路○ 段之快車道，
    由樹林往山佳方向行駛，在行經中山路 2段36號（起訴書誤
    載為40號）前時，應注意汽車行駛時，駕駛人應隨時注意車
    前狀況，並隨時採取必要之安全措施，且按諸當時之天候、
    光線、號誌、路況等一切情狀，復無丙○○不能注意之情形
    ，竟疏未注意適有行人藍廖素雲正行走在中山路2 段36號前
    之行人穿越道往上開36號房宅方向而來，復疏未注意讓行人
    藍廖素雲優先通行，而以上開自用小客車之車頭處撞及行人
    藍廖素雲彈起，再掉落在上開自用小客車之前擋風玻璃上後
    落地，致藍廖素雲因之受有臉部、身軀多處擦裂傷、右前臂
    尺骨骨折、兩側小腿脛骨、腓骨骨折、左股骨轉子間骨折、
    頸椎第1節、第2節、第4 節骨折、兩側小腦、大腦右額葉、
    左枕葉內出血、右腦後大腦動脈大範圍及左側間腦腦梗塞併
    腦幹功能受損之傷害。嗣警員甲○○到場處理，丙○○於其
    犯罪被發覺前，當場承認為肇事者，並接受法院之裁判，惟
    藍廖素雲於當日經送醫急救後，仍延至94年 2月25日13時許
    不治死亡。
二、案經丙○○自首及臺北縣政府警察局樹林分局報請臺灣板橋
    地方法院檢察署檢察官偵查起訴。
    理  由
壹、程序事項
    查本件上訴人即被告丙○○所犯之過失致死罪，非為死刑、
    無期徒刑、最輕本刑 3年以上有期徒刑之罪或高等法院管轄
    第一審案件之罪，而被告於本院準備程序進行中，就被訴事
    實為有罪之陳述，經本院告知簡式審判程序意旨，並聽取公
    訴人及被告之意見後，本院合議庭依刑事訴訟法第273條之1
    第1項之規定，裁定依簡式審判程序審理。
貳、實體事項
一、按簡式審判程序之證據調查不受刑事訴訟法第159條第1項規
    定之限制，同法第273條之2定有明文。本件被告於原審及本
    院審理時對於被訴之事實，均為有罪之陳述，並分別經原審
    合議庭及本院合議庭裁定進行簡式審判程序，故被害人之夫
    乙○○於審判外之警詢所為之陳述，有證據能力，核先敘明
    。
二、上揭事實，業據被告丙○○於警詢、法院審理時均坦承不諱
    ，核與被害人之夫乙○○指訴被害人藍廖素雲走行人穿越道
    時遭被告駕車撞擊等情相符，並有道路交通事故調查報告表
    、車禍現場照片17幀附卷可稽。而被害人因此受有如事實欄
    所載之傷害，經送醫急救仍不治死亡，亦據檢察官督同法醫
    到場相驗屬實，並製有相驗屍體證明書、驗斷書、勘驗筆錄
    各 1份及相驗照片14幀存卷可佐，應堪信實。又被害人之夫
    乙○○雖於警詢、原審及本院審理時均指稱被告另有闖紅燈
    及超速行駛之違規行為云云，然此業據被告堅決否認，而依
    被害人之夫乙○○就本件車禍過程之描述，其先係於警詢中
    供稱：「‧‧‧我們看到前方綠燈後，我們就行走斑馬線，
    我和我太太是一前一後，我是在我太太前面，我當時已走到
    中山路 2段34號門前後我就往後看，我有看到肇事車輛的行
    向號誌是紅燈，我再往前走 3步後，我有看到對方肇事車輛
    闖紅燈並且為了超越前方一輛汽車後，才會直接撞擊到我太
    太」云云；然於原審審理時則陳稱：「‧‧‧我當時走在前
    面，我太太距離我兩步距離約 1公尺多，我到34號騎樓門口
    ，還沒有走進騎樓我回頭看，我看到中山路上往山佳方向的
    路口因紅燈停了整排的車子在等綠燈通過，這個十字路口約
    有40公尺寬。剛好我的房客回來，我就追上兩步，我就聽到
    後面碰的一聲，我太太被撞飛很遠，約三、四間店面的距離
    。我們是在綠燈情況下過馬路，可見被告是闖紅燈，當時有
    壹個路人在旁邊還告訴警察被告闖紅燈，我不知道那個人是
    誰」云云；於本院審理時復稱：「綠燈後我們過了馬路一半
    ，在兩三步就到騎樓了，我在還沒到騎樓時，我回頭看我太
    太，她差我約 2步距離，那時被告方向的車子整排都還因紅
    燈停住，因剛好房客出來，我要追過去，就聽到碰一聲，我
    回頭一看，像是我太太，我跑到38或40號那裡，確定是我太
    太躺在地上‧‧‧。那時我們在人行道，除了我們2 人外，
    還有別人在走，我太太被撞，有一個路人也向警察說被告是
    闖紅燈，並且還罵他」云云，顯見被害人之夫乙○○就是否
    親眼目睹被告駕車闖紅燈乙節，前後供述不一，已有瑕疵可
    指。又依被害人之夫乙○○所稱其與被害人距離僅兩步約 1
    公尺，則以被害人之夫乙○○回頭看及往前追房客之時間，
    當足以使被害人亦同走至騎樓旁，且依車禍現場照片所示，
    該慢車道因設置有旗幟、機車停車格等，使慢車道可供行駛
    之路面縮減，故駕駛者應無法緊貼騎樓行駛，被害人焉可能
    會遭到被告駕車撞擊？再者，若當時該中山路上為紅燈，且
    衡酌被害人及其夫乙○○走行人穿越道已將近到達對面騎樓
    ，足認該處紅燈時間已有相當時間，則依被害人之夫乙○○
    所述當時該路口已停了整排的車子在等綠燈通過，應即如94
    年度偵字第3975號卷第16頁下幀、第18頁上幀、第21頁下幀
    之車禍現場照片所示該路上均排滿車輛停等紅燈，又焉有間
    隙可供被告駕車超越？是以被害人之夫乙○○上開所言矛盾
    ，並存有多項疑點，自不足引據為被告不利認定之基礎。至
    被害人之夫乙○○另具狀請求查閱現場監視器畫面光碟云云
    ，然本院依上開事證已足認被告駕車應無闖紅燈之情事，故
    無再行查閱必要，併此敘明。綜上，足認被告自白，應較與
    事實相符，而堪以採信，本件事證明確，應依法論科。
三、核被告所為，係犯刑法第276條第1項之過失致死罪。又本件
    車禍發生後，經警員甲○○到場處理，被告於其犯罪被發覺
    前，當場承認為肇事者，據此接受法院之裁判，亦據證人甲○○於本院審理時結證明確，並有其案發當時所填具之台北
    縣政府警察局道路交通事故肇事人自首情形紀錄表 1紙附卷
    為憑，已符合刑法第62條前段自首之要件，應減輕其刑。次
    按「汽車駕駛人，無駕駛執照駕車、酒醉駕車、吸食毒品或
    迷幻藥駕車、行駛人行道或行經行人穿越道不依規定讓行人
    優先通行，因而致人受傷或死亡，依法應負刑事責任者，加
    重其刑至二分之一」，道路交通管理處罰條例第86條第 1項
    亦定有明文，查被告於前揭時、地駕駛自用小客車行經行人
    穿越道時，即未依規定讓被害人優先通行而肇事，致被害人
    因此受有如事實欄所載之傷害，經送醫急救仍不治死亡，自
    應依上開條文之規定加重其刑，並依法先加後減之。
四、原審以被告犯罪事證明確，適用刑法第276條第1項、第62條
    前段，道路交通管理處罰條例第86條第 1項，罰金罰鍰提高
    標準條例第 1條前段等規定，並審酌被告駕車因過失致被害
    人死亡，已損及被害人之權益，及其犯罪後之態度等一切情
    狀，量處被告有期徒刑11月，以示懲儆。經核其認事用法，
    俱無違誤，量刑亦屬適當，被告上訴意旨認原審量刑過重，
    及檢察官循被害人之夫乙○○所請上訴意旨仍執前詞指摘原
    判決不當，或認原審量刑過輕，均為無理由，應予駁回。
據上論斷，應依刑事訴訟法第368條，判決如主文。
本案經檢察官鄭富銘到庭執行職務。
中　　華　　民　　國　　94　　年　　11　　月　　22　　日
　　　　　　　　　刑事第二庭審判長法　官  蔡 長 溪
　　　　　　　　　　　　　　      法　官  林 俊 益
　　　　　　　 　 　　　　　　　　法　官  陳 春 秋
以上正本證明與原本無異。
不得上訴。
                                  書記官  李 家 敏
中　　華　　民　　國　　94　　年　　11　　月　　23　　日
附錄：本案論罪科刑法條全文
中華民國刑法第276條(過失致死罪)
因過失致人於死者，處2年以下有期徒刑、拘役或2千元以下罰金
。
從事業務之人，因業務上之過失犯前項之罪者，處5 年以下有期
徒刑或拘役，得併科3千元以下罰金。
